【裁判字號】    98,上易,26
【裁判日期】    980309
【裁判案由】    偽造文書
【裁判全文】
臺灣高等法院花蓮分院刑事判決          98年度上易字第26號
上  訴  人
即  被  告  甲○○
上列上訴人因偽造文書案件，不服中華民國97年12月18日臺灣臺
東地方法院97年度訴字第28號第一審判決（起訴案號：臺灣臺東
地方法院檢察署96年度偵字第2336號、97年度偵字第82號），提
起上訴，本院判決如下：
    主  文
上訴駁回。
    理  由
一、按不服地方法院之第一審判決而上訴者，應向管轄第二審之
    高等法院為之。上訴書狀應敘述具體理由；第二審法院認為
    上訴書狀未敘述理由者，應以判決駁回之，刑事訴訟法第36
    1條第1項、第2項、第367條前段，分別定有明文。所謂不服
    第一審判決之具體理由，必係依據卷內既有訴訟資料或提出
    新事證，指摘或表明第一審判決有何採證認事用法或量刑等
    足以影響判決本旨之不當或違法，而構成應予撤銷之具體事
    由，始克當之；倘僅泛言原判決認定事實錯誤、違背法令、
    量刑失之過重或輕縱，而未依上揭意旨指出具體事由，或形
    式上雖已指出具體事由，該事由縱使屬實，亦不足以認為原
    判決有何不當或違法者，皆難謂係具體理由，俾與第二審上
    訴制度旨在請求第二審法院撤銷、變更第一審不當或違法之
    判決，以實現個案救濟之立法目的相契合（最高法院著有97
    年度台上字第892號判決可參）。
二、上訴人即被告甲○○不服原審判決，具狀提起上訴，其上訴
    理由僅略謂：上訴人係從事茶葉買賣，因業務上需要交通工
    具惟無駕照，經同案被告林曉明表示倘購買其車輛，願附其
    舅「乙○○」之駕照供上訴人使用，故上訴人所持「乙○○
    」駕照，係經「他人授權同意而使用」，即「他人」同意上
    訴人持「乙○○」駕照應付警方臨檢盤查，進而署押其姓名
    ，並非盜用他人署押，更非有「損害他人」認定之餘地，原
    判決認事顯有違誤云云。惟查，刑法第212條之足生損害於
    「他人」，是指被變造駕駛執照之人，就本案言應指乙○○
    ，而非林曉明，則林曉明是否同意其使用，不影響原判決之
    認定。而上訴人未經乙○○之授權或同意，即變造其駕駛執
    照、假冒其名於警局應詢及偽造乙○○署押等情，上訴人並
    不爭執，且經原判決詳述認定其犯罪之依據及理由，上訴意
    旨並未提出新事證，指摘或表明第一審判決有何採證認事，
    足以影響判決本旨之不當或違法，僅以其行為是經林曉明同
    意云云，自非構成應予撤銷之具體事由。揆諸上開說明，其
    上訴自不合法律上之程式，且無從命補正，應予駁回，並不
    經言詞辯論為之。
據上論斷，應依刑事訴訟法第367條前段、第372條，判決如主文
。
中    華    民    國    98    年     3     月    9    日
                           審判長法  官  謝志揚
                                 法  官  劉雪惠
                                 法  官  林鳳珠
以上正本證明與原本無異。
本件不得上訴。
                                 書記官  徐文彬
中    華    民    國    98    年    3     月    9     日


司法院資訊處製作；財團法人民間司法改革基金會備份。
